【裁判字號】    97,抗,201
【裁判日期】    980107
【裁判案由】    本票裁定
【裁判全文】
臺灣士林地方法院民事裁定               97年度抗字第201號
抗  告  人  新林科技電子股份有限公司
抗  告  人  歌林股份有限公司
前列二人共同
兼法定代理  丙○○
人                      號
前列三人
共同代理人  甲○○
相  對  人  中租迪和股份有限公司
法定代理人  乙○○
代  理  人  謝伊婷律師
上列抗告人因與相對人間本票裁定事件，對於本院中華民國97年
9月10 日97年度票字第7350號裁定提起抗告，本院裁定如下：
    主  文
抗告駁回。
抗告程序費用新台幣壹仟元由抗告人連帶負擔。
    理  由
一、按執票人向本票發票人行使追索權時，得聲請法院裁定後強
    制執行。又2 人以上在票據上共同簽名時，應連帶負責。票
    據法第123 條、第5 條第2 項分別定有明文。次按本票如載
    明免除作成拒絕證書，則執票人聲請裁定准予強制執行時，
    自毋庸提出已為付款提示之證據。另本票執票人依上開法條
    之規定，聲請法院裁定許可對發票人強制執行，係屬非訟事
    件程式，法院僅就形式上審查得否准許強制執行，此項裁定
    並無確定實體上法律關係存否之效力，如發票人就票據債務
    之存否有爭執時，應由發票人提起確認之訴，以資解決。末
    發票人如主張執票人未為提示，依票據法第124 條準用同法
    第95條但書之規定，應由其負舉證之責（最高法院56年臺抗
    字第714 號、57年臺抗字第76號判例意旨、最高法院84年臺
    抗字第22號裁定參照）。
二、相對人中租迪和股份有限公司主張：伊執有抗告人共同為發
    票人，如原裁定所示之本票一紙，並免除作成拒絕證書，詎
    屆期提示未獲付款，依票據法第123 條之規定聲請裁定許可
    強制執行等情，已據提出本票1 紙為證，原裁定予以准許，
    即無不合。
三、抗告意旨略以：伊等所共同簽立之本票，並未記載發票日，
    且未授權相對人得自行填載發票日，欠缺必要記載事項，系
    爭本票為無效之票據。又抗告人等於系爭本票到期或期後2
    日內，未接受到相對人付款之提示，故相對人已喪失追索權
    等語。
四、經查：抗告人主張系爭本票未記載發票年、月、日一事，核
    與相對人所提出之本票上所載內容相悖，依首揭說明，其爭
    執自應由抗告人另行提起實體訴訟以資解決。本件屬非訟事
    件，無法審查上開實體上法律關係之爭執。又相對人於聲請
    狀上即載明其於系爭本票到期日屆期時向抗告人為付款之提
    示，僅部分款項獲償，其餘款項未獲置理等情，即已表明其
    已遵期提示，抗告人辯稱相對人於系爭本票屆期時，並未向
    伊等為提示一節，並未舉實證以實其說，是抗告人所辯上情
    ，實不足採。綜上所述，抗告人指摘原裁定不當，聲明廢棄
    ，為無理由，應予駁回。
四、據上論結，本件抗告為無理由，爰裁定如主文。
中    華    民    國    98    年    1     月    7     日
                  民事第一庭  審判長法官  黃小瑩
                              法      官  絲鈺雲
                              法      官  許碧惠
以上正本證明與原本無異。
如不服本裁定，僅得於收受本裁定正本送達後10日內，以適用法
規顯有錯誤為理由，向本院提出再抗告狀（須附繕本一份及繳納
再抗告裁判費新台幣1,000 元），經本院許可後始可再抗告。再
抗告時應提出委任律師或具律師資格之人之委任狀；委任有律師
資格者，另應附具律師資格證書及釋明委任人與受任人有民事訴
訟法第466條之1第1項但書或第2項所定關係之釋明文書影本。
中    華    民    國    98    年    1     月    12    日
                              書  記  官  林宗勳


司法院資訊處製作；財團法人民間司法改革基金會備份。
